臺灣桃園地方法院刑事判決
111年度易字第663號
公  訴  人  臺灣桃園地方檢察署檢察官 
被      告  郭嘉俊




上列被告因竊盜案件，經檢察官提起公訴（110年度偵字第29660
號、第30590號、第33333號），本院判決如下：
    主  文
郭嘉俊犯如附表一所示之罪，各處如附表一主文欄所示之刑及沒
收。應執行有期徒刑拾月，如易科罰金，以新臺幣壹仟元折算壹
日。
其餘被訴部分無罪。
    事  實
郭嘉俊意圖為自己不法之所有，基於竊盜之犯意，分別為以下犯
行：
一、於民國110年4月26日7時29分許，騎乘上開機車前往址設桃
    園市○○區○○路00號之萌萌貓選物販售店前，將車輛停妥後即
    步行進入上址店內，並以不詳方式開啟頭文字D機台之鎖頭
    ，竊取其內零錢箱之現金新臺幣（下同）7000元，得手後即
    騎乘上開機車離去。
二、於110年5月11日4時許，在桃園市○○區○○路000號選物販賣店
    內，郭嘉俊持鑰匙開啟上開選物店內第2機台之防盜鎖後，
    徒手竊取該機台內之耳機2副、藍芽喇叭2個、模型公仔4個
    等商品（共價值1600元）及現金1000元，得手後即行離去。
三、於110年5月11日4時34分許，在桃園市○○區○○路000號選物販
    賣店內，郭嘉俊與宋威儀（已歿）共同意圖為自己不法之所
    有，基於竊盜之犯意聯絡，由郭嘉俊持鑰匙開啟上開選物店
    內第1、2機台之防盜鎖後，徒手竊取第2機台之生活電器用
    品2個（共價值500元），宋威儀則徒手竊取第1機台內之衣
    物5件等商品（共價值2800元），得手後2人即行離去。
    理  由
壹、有罪部分
一、證據能力：
    本案認定事實所引用之卷證資料，屬於傳聞之供述部分，被
    告於本院準備期日均同意引用為證據（見本院易字卷【下稱
    本院卷】第83至84頁），本院審酌上開證據資料製作時之情
    況，並無違法不當或證明力明顯過低之情形，亦認為以之做
    為證據應屬適當，認依刑事訴訟法第159條之5第1項規定均
    例外有證據能力。至本案認定事實所引用之非供述證據，並
    無證據證明係公務員違背法定程序所取得，依刑事訴訟法第
    158條之4反面解釋，亦均得為證據。
二、上揭事實，迭據被告於警詢、偵查及本院審理時均坦認不諱
    （見偵一卷第88至89頁、偵三卷第8至11頁、本院卷第82至8
    3頁，偵查卷對照表詳如附表二），核與證人即被害人王柏
    達、朱馨唯、邱勝男於警詢時指述遭竊之經過大致相符（見
    偵二卷第29至30頁、偵三卷第41至43頁、第49至51頁），且
    有上開店家、路口監視錄影畫面截圖及車輛詳細資料報表在
    卷可稽（見偵二卷第35至71頁、第57至64頁），足認被告自
    白確與事實相符，堪值採信。是本案事證明確，被告犯行堪
    可認定，應予依法論科。　　
三、論罪科刑：
　㈠罪名：
　　核被告所為，均係犯刑法第320條第1項之竊盜罪。
　㈡共犯結構：
　　被告與宋威儀間，就事實欄三所示犯行，有犯意聯絡及行為
    分擔，應論以共同正犯。
　㈢罪數關係：
　　被告如事實欄一至三所犯3罪間，犯意各別，行為互殊，應
    分論併罰。　　
　㈣加重其刑：
　　基於我國刑事訴訟法採改良式當事人進行主義之精神，關於
    被告是否適用累犯規定加重其刑，檢察官應分別就被告構成
    累犯之事實及加重量刑之理由，盡其主張及具體指出證明方
    法之責（最高法院110年度台上大字第5660號裁定意旨參照
    ）。公訴意旨敘及被告構成累犯，並以被告刑案資料查註紀
    錄表指出被告構成累犯之前案紀錄同為竊盜案件，本院審酌
    被告所為如起訴書所載前科罪刑，於108年7月21日假釋縮刑
    期滿而執行有期徒刑完畢後，5年以內故意再犯本案有期徒
    刑以上之罪，俱為累犯，其雖經刑罰之執行，仍未從中記取
    教訓，竟於假釋縮刑期滿後相隔1年有餘即再犯本案之罪，
    足認被告並未因前案宣告刑及刑之執行而知警惕，其對刑罰
    之反應力亦屬薄弱，此次加重最低本刑，對其人身自由所為
    之限制自無過苛之侵害，是參諸司法院釋字第775號解釋意
    旨，均依刑法第47條第1項規定加重其刑。
　㈤量刑：
　　茲以行為人之責任為基礎，本院審酌被告前有多次竊盜前科
    ，經法院判處罪刑確定並執行完畢後，猶不思以己力獲取財
    物，反以侵害他人財產之方式而為，破壞社會治安，所為實
    值非難；惟念被告犯罪後坦承犯行，願意面對自身錯誤之態
    度；兼衡其自陳國中肄業之智識程度、擔任技術員、經濟小
    康、尚有年幼子女等生活狀況，暨其行為時之年紀、犯罪動
    機、目的、手段、情節、素行、本案所竊財物之種類、數量
    等一切情狀，分別量處如主文所示之刑，暨衡酌所犯各罪之
    法益侵害類型、犯罪手法、犯罪動機及犯罪時間之間隔等，
    定其應執行之刑，並均諭知易科罰金之折算標準，以資懲儆
    。
四、沒收：
    未扣案如附表一主文欄所示應沒收之物，被告均迄未以原物
    返還或以金錢賠償被害人，自應依刑法第38條之1第1項前段
    、第3項，宣告沒收之，於全部或一部不能沒收或不宜執行
    沒收時，追徵其價額。　　　　
貳、無罪部分
一、公訴意旨略以：被告郭嘉俊於110年4月25日13時13分，騎乘
    車牌號碼000-0000號重型機車搭載不詳之人，前往桃園市○○
    區○○路000號之桃園區農會門口，徒手竊取停放於上址門口
    機車上之安全帽（廠牌：GP5，價值1500元），得手後即駕
    車離去，因認被告郭嘉俊涉犯刑法第320條第1項之竊盜罪嫌
    等語。　
二、按犯罪事實應依證據認定之，無證據不得認定犯罪事實；不
    能證明被告犯罪者，應諭知無罪之判決，刑事訴訟法第154
    條第2項、第301條第1項前段分別定有明文。所謂證據，係
    指直接或間接足以證明犯罪行為之一切證人、證物而言；且
    事實之認定，應憑證據，如未能發現相當證據，或證據不足
    以證明，自不能以推測或擬制之方法，以為裁判基礎。倘檢
    察官對於起訴之犯罪事實所提出之證據，不足為被告有罪之
    積極證明，或其指出之證明方法，無從說服法院以形成被告
    有罪之心證，基於無罪推定之原則，自應為被告無罪判決之
    諭知，最高法院40年台上字第86號、92年台上字第128號判
    例意旨可參。
三、公訴意旨認被告涉犯前揭竊盜之犯行，無非係以被告之供述
    、證人即被害人莊庭昇之指述、桃園區農會門口監視器及路
    口監視器影像畫面截圖、公路監理電子閘門查詢結果等件為
    其論據。
四、訊據被告固坦承於110年4月25日13時13分，騎乘車牌號碼00
    0-0000號重型機車搭載其女友宋威儀，經過桃園市○○區○○路
    000號之桃園區農會，惟堅詞否認有何竊取該址門口機車上
    安全帽之犯行，辯稱：那是我女朋友拿的，不是我拿的等語
    。經查：
　㈠被告於110年4月25日13時13分，騎乘車牌號碼000-0000號重
    型機車搭載不詳之人，行經桃園市○○區○○路000號之桃園區
    農會門口乙節，業據被告坦認在卷（見本院卷第83頁、第11
    7頁），且有該址外及道路監視器錄影暨畫面截圖在卷可稽
    （見偵一卷第33至36頁、偵一卷附光碟存放袋）。而被害人
    莊庭昇置於農會門口機車後照鏡上之白色安全帽，遭上開機
    車後座身穿淺色外套之不詳乘客竊取乙節，亦據被害人莊庭
    昇於警詢指述明確（見偵一卷第23至24頁），且與前揭卷附
    農會門口監視器錄影所呈影像相符（見偵一卷第33至34頁、
    偵一卷附光碟存放袋、本院卷第123至133頁），足證被害人
    莊庭昇遭竊之白色安全帽，確遭被告騎乘上開機車搭載之乘
    客所拿取，堪以認定。
　㈡被告於歷次陳述均否認有何竊取上開安全帽之犯行，其於本
    院準備程序及審理時陳稱：安全帽是我女朋友偷的，他叫做
    宋威儀，他已經自殺身亡；我載她的時候，我知道她沒有安
    全帽可以戴，因我另一頂安全帽被偷了，我就問她說沒有安
    全帽怎麼辦，她說叫我等一下，後來他就拿一頂安全帽，我
    問他妳怎麼會有安全帽，她說跟人家借的等語（見本院卷第
    83頁、第117頁），固可認被告對於機車駕駛人及附載座人
    依法均應配戴安全帽乙節，明確知悉，然無從逕以被告詢問
    附載之人「沒有安全帽怎麼辦」，遽謂被告有何指使該人竊
    取安全帽或與之共同竊取之犯意聯絡，是依檢察官所舉證據
    資料，既無被告親自拿取該安全帽之事證，復無被告與其搭
    載之人共同竊盜之明證，自難遽論被告有何竊盜之事實。
五、綜上所述，公訴人所舉各項證據方法，均尚未達於通常一般
    之人均可得確信而無合理之懷疑存在之程度，無法使本院形
    成被告構成竊盜罪之確信心證，揆諸前揭說明，自應為被告
    無罪之諭知，以昭審慎。
據上論斷，應依刑事訴訟法第299條第1項前段、第301條第1項前
段，判決如主文。
本案經檢察官吳靜怡、黃于庭提起公訴，檢察官王珽顥到庭執行
職務。
中    華    民    國    111   年    11    月     2    日
                  刑事第十一庭  審判長法  官  潘政宏
                                      法  官  林育駿
                                      法  官  蔡旻穎　　
以上正本證明與原本無異。
如不服本判決應於收受判決後20日內向本院提出上訴書狀，並應
敘述具體理由。其未敘述上訴理由者，應於上訴期間屆滿後20日
內向本院補提理由書(均須按他造當事人之人數附繕本)「切勿逕
送上級法院」。 
　　　　　　　　　　　　　　          書記官　黃瓊儀
中　　華　　民　　國　　111 　年　　11　　月　　2 　　日
附錄本案論罪科刑法條全文：
中華民國刑法第320條
意圖為自己或第三人不法之所有，而竊取他人之動產者，為竊盜
罪，處5年以下有期徒刑、拘役或50萬元以下罰金。
意圖為自己或第三人不法之利益，而竊佔他人之不動產者，依前
項之規定處斷。
前二項之未遂犯罰之。　

附表一：
編號 主文 （罪名、宣告刑及沒收） 相關犯罪事實 1 郭嘉俊犯竊盜罪，累犯，處有期徒刑伍月，如易科罰金，以新臺幣壹仟元折算壹日。未扣案之犯罪所得新臺幣柒仟元沒收，於全部或一部不能沒收或不宜執行沒收時，追徵其價額。 事實欄一 2 郭嘉俊犯竊盜罪，累犯，處有期徒刑肆月，如易科罰金，以新臺幣壹仟元折算壹日。未扣案之犯罪所得耳機貳副、藍芽喇叭貳個、模型公仔肆個均沒收，於全部或一部不能沒收或不宜執行沒收時，追徵其價額。 事實欄二 3 郭嘉俊共同犯竊盜罪，累犯，處有期徒刑肆月，如易科罰金，以新臺幣壹仟元折算壹日。未扣案之犯罪所得生活電器用品貳個、衣物伍件均沒收，於全部或一部不能沒收或不宜執行沒收時，追徵其價額。 事實欄三 

附表二：
原偵查卷案號 簡稱 臺灣桃園地方檢察署110年度偵字第29660號卷 偵一卷 臺灣桃園地方檢察署110年度偵字第30590號卷 偵二卷 臺灣桃園地方檢察署110年度偵字第33333號 偵三卷